最高法院刑事判決　　　　　　　　　　　　　　　九十三年度台上字第六一九九號
　　上　訴　人　甲○○
　　選任辯護人　周金城律師
右上訴人因偽造文書案件，不服台灣高等法院高雄分院中華民國九十二年九月十八日
第二審更審判決（九十二年度上更(一)字第一二四號，起訴案號：台灣高雄地方法院檢
察署八十九年度偵字第四四三七號），提起上訴，本院判決如左：
    主  文
上訴駁回。
    理  由
按刑事訴訟法第三百七十七條規定：上訴於第三審法院，非以判決違背法令為理由，
不得為之。是提起第三審上訴，應以原判決違背法令為理由，係屬法定要件。且必須
依據卷內資料為具體之指摘，並足據以辨認原判決已具備違背法令之形式，始屬相當
。本件原判決依憑上訴人甲○○承認以新台幣︵下同︶三十萬元之價格販入如原判決
附表二、三所示光碟後以每片四十元售出及為警查獲之事實。再如原判決附表一編號
一至六所示之圖樣、文字等係日商西雅企業股份有限公司（下稱西雅公司）、日商新
力電腦娛樂股份有限公司（下稱新力公司）、日商思奎爾股份有限公司、日商卡波光
股份有限公司分別向我國經濟部中央標準局（現已改制為智慧財產局）申請註冊取得
商標專用權，分別指定使用於如原判決附表一編號一至六所示電視遊樂器、錄有電腦
程式等光碟等產品之事實，有告訴人新力公司等所提出之商標註冊證等在卷可憑。扣
案光碟經原審法院勘驗結果，原判決附表二編號八、十、十一所示商品之外部分別印
有如原判決附表一編號四、五、六所示商標之事實，附表二、三所示光碟經抽驗由電
腦遊戲主機執行結果，亦會出現如附表一編號二至編號三所示商標之事實，有勘驗筆
錄及勘驗照片在卷可憑，並經上訴人供認不諱，堪信為真實。再者，經原審法院勘驗
結果，上訴人所販售扣案之光碟內確燒錄有 「 Licensed by Sony Computer Entert
ainment Inc.」、「Produced by or under Licensed from Sega Enterprises. LTD
」等表示經西雅、新力公司生產、授權等足以表示一定用意之證明之文字之事實，有
勘驗筆錄可憑，核與告訴代理人高烊輝陳述情節相符，並有渠等所提出之照片在卷可
憑。前開授權文字既係未經告訴人同意而偽造，自有損害於告訴人新力、西雅等公司
之虞等證據資料，認定上訴人有如原判決事實欄所載連續行使偽造私文書，足以生損
害於他人犯行，因而撤銷第一審判決，改判仍論處上訴人罪刑，已於理由內詳細敘述
其所憑之證據及認定之理由，從形式上觀察，原判決並無違背法令情形存在。次查犯
罪事實之認定及證據之取捨，乃事實審法院之職權，且法院憑以認定犯罪事實之證據
，並不以直接證據為限，即綜合各種證據，本於推理作用，為其認定犯罪事實之基礎
，如不違背經驗法則與論理法則，即不得指為違法，而據為上訴第三審之理由。原判
決綜合各種證據，認定上訴人有上揭犯行，究竟違背如何之經驗法則或論理法則，上
訴意旨，並未具體指明，徒憑己見，就原判決已說明之事項或屬原審採證認事職權之
適法行使，任意指摘有理由矛盾之違法，且仍為單純事實之爭執，難謂為適法之第三
審上訴理由。再查原判決就光碟之電磁紀錄本身無法直接以感官理解，必須透過視訊
轉化過程，始能顯現聲音、影像、符號，故法律將之擴張為文書之概念，於刑法第二
百二十條第二項規定，錄音、錄影或電磁紀錄，藉機器或電腦之處理所顯示之聲音、
影像或符號，足以為表示其用意之證明者，以文書論。而文書之行使，每因文書性質
、內容之不同而異；就電磁紀錄而言，祇須藉由機器或電腦處理，即足以表示其文書
之內容，行為人將偽造之光碟（電磁紀錄）藉由機器或電腦處理時，已有使用該偽造
之準私文書而達於行使之程度，固不待言；其因販賣而交付之情形，因買受者亦已達
於可隨時使用該光碟之狀態，無待販賣者更有所主張，應認於交付時，即與行使無異
。如同販賣翻印他人著作出版物（連同著作物之底頁、依出版社所載著作人、發行人
、印刷者等一併翻印）圖利者，於交付偽造之著作物時，即已構成行使偽造準私文書
罪，無須就該偽造著作物之內容更有所主張。原判決依其合法確認之事實，以上訴人
於售賣盜版光碟之同時，並行使偽造之新力等公司名義之授權文字準私文書，係犯刑
法第二百十六條、第二百二十條第二項、第二百十條行使偽造準私文書罪，殊無上訴
意旨所稱判決適用法則不當之違法。至上訴意旨提出本院其他判決及台灣高等法院檢
察署法律問題研究意見，均不足以拘束本件，尚不得援引作為上訴第三審理由。又上
訴意旨就原審尚有何與待證事實有重要關係之證據，未踐行調查，並未依據卷內訴訟
資料為具體之指摘，漫指有職權調查未盡之違法，亦非適法之第三審上訴理由。其上
訴違背法律上之程式，應予駁回。
據上論結，應依刑事訴訟法第三百九十五條前段，判決如主文。
中　　　華　　　民　　　國　　九十三　　年　　 十一 　　月　　二十四　　日
                              最高法院刑事第二庭
                                  審判長法官  陳　錫　奎
                                        法官  洪　清　江
                                        法官  李　伯　道
                                        法官  陳　世　淙
                                        法官  洪　佳　濱
      右正本證明與原本無異
                                              書  記  官
中　　　華　　　民　　　國　　九十三　　年　　 十二 　　月　　　二　　　日
                                                                     ｍ
